臺灣臺北地方法院刑事判決　　　　　　　　　　　　　九十一年度訴字第四三四號
　　公　訴　人　臺灣臺北地方法院檢察署檢察官
　　被　　　告　丁○○○
　　指定辯護人　本院公設辯護人　丙○○
右列被告因偽造貨幣案件，經檢察官提起公訴（九十一年度偵字第二八五九號），本
院判決如左：
      主  文
丁○○○連續行使偽造通用紙幣，處有期徒刑貳年，緩刑參年。扣案之新版偽造新版
仟元紙幣貳張、新版伍佰元紙幣貳張、舊版仟元紙幣壹佰拾貳張、舊版伍佰元紙幣壹
拾捌張及未扣案總面額陸萬參仟元之偽造通用紙幣均沒收。
      事  實
一、丁○○○明知自稱張小姐之趙淑芳（業經台灣雲林地方法院檢察署檢察官提起公
    訴）係偽鈔集團成員，竟基於行使偽造通用紙幣之概括犯意，先與蘇絲（業經台
    灣台北地方法院檢察署檢察官提起公訴）以一人出一半資金，以一比五比例向趙
    淑芳購買偽鈔，再朋分後各自行使花用方式，先於民國九十年七、八月間，丁○
    ○○、蘇絲各出資新台幣（下同）二千五百元，由蘇絲將五千元集資款匯入趙淑
    芳指定之華僑商業銀行斗六分行、帳號00000000000000號、戶名
    陳茂林之帳戶內，趙淑芳再將總面額二萬五千元之新版仟元及伍佰元之偽鈔（張
    數不清）投遞至台北市○○路○段六七號二樓丁○○○住處之信箱內，丁○○○
    領取後再與蘇絲朋分，丁○○○將所分得之前開偽鈔，連續持至台北市○○區○
    ○街菜市場購物用磬。繼於同年九月間，丁○○○與蘇絲再各出資五千元，由蘇
    絲將一萬元集資款匯入前開陳茂林帳戶，向趙淑芳再購買總面額五萬元之舊版伍
    佰元偽鈔（起訴書誤繕為二萬五千元偽鈔），丁○○○偕蘇絲至台北縣汐止市○
    ○路○段某天橋下，當面向趙淑芳取得偽造之舊版伍佰元鈔一百張後，予以均分
    ，丁○○○將所分得之偽鈔，連續持至林口街上址市場購物用磬。又於同年十月
    十八日，丁○○○、蘇絲再各出資一萬元，同由蘇絲將二萬元匯入陳茂林前開帳
    戶，趙淑芳於當日下午二時許，連同補足前次販售有瑕疵之偽造舊版仟元紙鈔共
    一百十二張（起訴書誤繕為一百二十張），一併投遞至前開丁○○○住處信箱，
    蘇絲前往上處取得該批偽鈔後，尚未與丁○○○朋分花用，於當日下午四時許，
    在台北市○○區○○路五四一巷十四弄十四之二號住處前，為行政院海岸巡防署
    雲林機動查緝隊查獲（下稱海巡署雲林機動隊），並扣得偽造舊版仟元紙鈔一百
    十二張、偽造舊版伍佰元紙鈔十八張、偽造新版仟元紙鈔二張及偽造新版伍佰元
    紙鈔二張，再循線查獲上情。
二、案經台灣雲林地方法院檢察署檢察官自動檢舉後呈請台灣高等法院檢察署核移台
    灣台北地方法院檢察署檢察官偵查起訴。
      理  由
一、訊據被告丁○○○於右揭時、地，先後三次與蘇絲合資向自稱張小姐之趙淑芳購
    買偽鈔後，再朋分各自花用，第三次則尚未平分花用，蘇絲即遭警查獲等情，迭
    據被告於警訊、偵查中及本院審理時供承不諱，核與蘇絲於警訊、偵查中供陳情
    節相符。雖蘇絲於警訊時供稱：趙淑芬為彌補前次有瑕疵的偽鈔，所以伊等第三
    次向其購買偽鈔，趙淑芳再補二萬元舊版仟元偽鈔，連同第三次所購買的十萬元
    舊版仟元偽鈔，一共有十二萬元舊版仟元偽鈔，其中有八張在被告那邊云云（見
    海巡署卷第二頁反面），惟被告與蘇絲二人於偵查中當庭對質，被告堅稱尚未分
    配取得第三次購買的偽鈔，蘇絲亦陳稱：第三次伊等各出一萬元買舊版仟元偽鈔
    ，因對方有另外補送前次販售有瑕疵的偽鈔，但伊尚未計算清楚數量，也沒分配
    給被告，就將偽鈔全數帶回家，但在伊快到家時就被逮捕等語（見甲○九十一年
    度偵字第二八五九號卷第三十頁反面、第三十一頁），是依被告與蘇絲前開對質
    內容，兩人既未對第三次所購買偽鈔及趙淑芳補送的偽鈔進行清點及分配，且蘇
    絲攜帶前開偽鈔返回家門前即遭警逮捕，則被告與蘇絲第三次集資所購買偽鈔連
    同趙淑芳所補足之舊版仟元偽鈔數量，顯係當場為海巡署所查扣之一百十二張，
    並非蘇絲於警訊初供的一百二十張等情，堪予認定。再者，海巡署機動隊將所查
    扣之新版仟元紙幣二張、新版伍佰元紙幣二張、舊版仟元紙幣一百十二張、舊版
    伍佰元紙幣十八張以九十中局十機字第七一九一號函送請中央銀行發行局鑑定，
    經該局以九十年十一月二十二日（九０）台央發字第０三００五九八九六號函稱
    ：「２、該批新版一千元偽鈔均以彩色雷射輸出方式（含彩色影印）仿印；無隱
    藏字及凹版印紋凸起效果，紙質與真鈔不同，水印以灰色黑仿製；安全線以黏貼
    箔膜（含面額數字）方式仿鈔券正面五段裸露部分，無折光變色效果；左下方之
    「一０００」面額數字，無折光變色反應。３、該批新版伍佰元偽鈔均以彩色雷
    射輸出方式仿製，另安全線部分以黏貼箔膜（含面額數字）、部分以雷射輸出等
    方式仿鈔券正面五段裸露部分，無折光變色效果；左下角之「五００」面額數字
    第，無折光變色反應。４、該批舊版一千元、五百元偽鈔均以彩色雷射輸出方式
    （含彩色影印）仿印；紙質與真鈔不同，安全線以雷射輸出方式仿造，水印以灰
    色墨在紙張背面仿製。」等語（見同上甲○卷第十一頁、第十二頁），可見被告
    與蘇絲購買之確係偽造之通用紙幣無訛，並有蘇絲匯款至前開陳茂林華僑銀行帳
    戶之存款存入憑條一紙在卷可參（見海巡署卷第八頁），足見被告供陳與蘇絲集
    資再以匯款方式購買偽鈔，再朋分各自行使花用之自白與事實相符，堪予採信。
    是本件事證明確，被告犯行洵堪認定。
二、核被告丁○○○所為，係犯刑法第一百九十六條第一項前段之行使偽造通用紙幣
    罪。其意圖供行使之用而收集（購買）偽造通用紙幣之低度行為，應為行使之高
    度行為所吸收，不另論罪。雖被告與蘇絲共同集資購買偽鈔，但其等將購得之偽
    鈔均分後再各自行使花用，則其等共犯關係顯止於低度之收集偽造通用紙幣部分
    ，並未及於高度之行使偽造通用紙幣行為，公訴人認應論以共同正犯，容有誤會
    。又被告先後多次行使偽造通用紙幣購物之犯行，時間緊接，犯罪構成要件相同
    ，顯係基於概括犯意為之，應依刑法第五十六條連續犯規定論以一罪，並加重其
    刑。然查，被告目前賃屋居住，其父林慶興罹患前列腺癌，胞弟林水源則患有精
    神分裂異常等疾病，端賴被告扶養照顧，其所組合會又遭會員倒會，積欠大筆債
    務，經會員同意讓被告分期攤還等情，此有公設辯護人辯護書檢具之租賃公證書
    、身分證健保卡資料及互助會會單暨協議書等資料，在卷可稽。是本院認為被告
    經濟狀況不佳，除負擔沈重家計外，尚須照料患病之家人生活，且現年已五十二
    歲，前未有任何不法犯行，因一時貪圖近利，購買偽鈔使用，倘處以前開罪名最
    低刑度三年有期徒刑，猶嫌過重，顯有情輕法重之虞，綜觀被告犯行尚憫恕之處
    ，爰依刑法第五十九條規定，減輕其刑，並先加後減之。爰審酌被告雖無視政府
    再三宣導人民辨識偽鈔及使用偽鈔重罰，仍以集資方式向偽鈔集團成員購買偽鈔
    花用，造成偽鈔在市面流通，破壞國內金融秩序，惟其事後供認犯情不諱，頗具
    悔悟之意及犯後態度尚稱良好等情狀，量處如主文所示之刑，以資懲儆。末查，
    被告未曾受有期徒刑以上刑之宣告，此有台灣高等法院被告全國前案紀錄表一份
    在卷可憑，被告因法紀觀念薄弱，購買偽鈔花用，為警查獲後坦認犯行不諱，且
    再三表示懺悔之意，倘令其入監服刑，雖能暫收刑罰嚇阻效用，但抹煞其悔過遷
    善之心，亦非刑罰之本意，本院認其經此論罪科刑之教訓，應知所警惕而無再犯
    之虞，所宣告之刑以暫不執行為適當，爰併宣告緩刑三年，觀其悔過之效並以策
    自新。
三、被告與蘇絲前後三次購買總面額共十八萬七千元偽鈔（二萬五千元、五萬元、十
    萬元），連同趙淑芳事後補足一萬二千元偽鈔，被告與蘇絲一共收集總面額為十
    八萬七千元偽鈔，扣除扣案之新版偽造新版仟元紙幣二張、新版伍佰元紙幣二張
    、舊版仟元紙幣一百十二張、舊版伍佰元紙幣十八張（總面額十二萬四千元），
    ，尚餘總面額六萬三千元偽鈔雖未扣案，惟均係屬偽造之通用紙幣，均依刑法第
    二百條規定宣告沒收。
據上論斷，應依刑事訴訟法第二百九十九條第一項前段，刑法第五十六條、第一百九
十六條第一項前段、第五十九條、第七十四條第一款、第二百條，罰金罰鍰提高標準
條例第一條前段，判決如主文。
本案經檢察官乙○○到庭執行職務。
中      華      民      國    九十一    年      五      月    二十四    日
                              臺灣臺北地方法院刑事第一庭
                                  法    官    傅  中  樂
右正本證明與原本無異。
如不服本判決，應於判決送達後十日內，向本院提出上訴狀。
                                  書 記 官    林  明  龍
中      華      民      國    九十一    年      五      月    二十七    日
附論罪科刑依據法條：
刑法第一百九十六條第一項
刑法第一百九十六條
行使偽造、變造之通用貨幣、紙幣、銀行券，或意圖供行使之用而收集或交付於人者
，處三年以上、十年以下有期徒刑，得併科五千元以下罰金。
收受後方知為偽造、變造之通用貨幣、紙幣、銀行券、而仍行使或意圖供行使之用而
交付於人者，處五百元以下罰金。
第一項之未遂犯罰之。
